【裁判字號】    98,上易,512
【裁判日期】    980713
【裁判案由】    恐嚇取財等
【裁判全文】
臺灣高等法院高雄分院刑事判決         98年度上易字第512號
    上  訴  人
    即  被  告  甲  ○
上列上訴人因恐嚇取財等案件，不服臺灣高雄地方法院98年度易
字第373 號中華民國98年5 月4 日第一審判決（起訴案號：臺灣
高雄地方法院檢察署98年度偵字第6251號），提起上訴，本院判
決如下：
    主  文
上訴駁回。
    理  由
一、按不服地方法院之第一審判決而上訴者，應向管轄第二審之
    高等法院為之。上訴書狀應敘述具體理由。第二審法院認為
    上訴書狀未敘述理由，應以判決駁回之，刑事訴訟法第361
    條第1 項、第2 項、第367 條前段分別定有明文。而所謂具
    體理由，必係依據卷內既有訴訟資料或提出新事證，指摘或
    表明第一審判決有何採證認事、用法或量刑等足以影響判決
    本旨之不當或違法，而構成應予撤銷之具體事由，始克當之
    （例如：依憑證據法則具體指出所採證據何以不具證據能力
    ，或依憑卷證資料，明確指出所為證據證明力之判斷如何違
    背經驗、論理法則）；倘僅泛言原判決認定事實錯誤、違背
    法令、量刑失之過重或輕縱，而未依上揭意旨指出具體事由
    ，或形式上雖已指出具體事由，然該事由縱使屬實，亦不足
    以認為原判決有何不當或違法者（例如：對不具有調查必要
    性之證據，法院未依聲請調查亦未說明理由，或援用證據不
    當，但除去該證據仍應為同一事實之認定），皆難謂係具體
    理由，俾與第二審上訴制度旨在請求第二審法院撤銷、變更
    第一審不當或違法之判決，以實現個案救濟之立法目的相契
    合，此有最高法院97年台上字第892 號判決意旨可參照。
二、經查：被告甲○上訴意旨，(一)被告甲○就本件恐嚇取財之犯
    罪過程，並非居於操縱支配之地位，僅居於從屬地位，協助
    犯罪之發生，原判決未予審酌，逕認被告為恐嚇取財之共同
    正犯，尚有未恰；(二)就毀損罪部分，本件該19隻鴿子之鴿翼
    縱有折翼情形，然是否為被告甲○所為，尚非無疑，因本件
    竊鴿之人為吳世明、馮丁山、葉勳祺3 人，下手偷竊過程有
    可能不小心使鴿子翅膀受輕傷，況被告甲○見事跡敗露，匆
    促連鴿帶籠帶至河床地，並將鴿子放走，是否因慌張不慎至
    鴿子羽毛受損，或鴿子相互推擠而折翼，本件依卷證資料不
    能證明被告甲○有拔除19隻賽鴿鴿翼之行為，依罪疑惟輕原
    則，應為被告有利之認定等為，指摘原判決不當云云。然查
    ：被告於原審時坦承恐嚇取財及毀損犯行，核與原審共同被
    告吳世明、馮丁山、葉勳祺供證之情節相符，並與證人即被
    害人乙○○證述之情節相符，並有扣案之證物照片24張等在
    卷可資佐證，參以原審係依簡式審判程序審理。被告上訴，
    卻未依卷內既有訴訟資料或提出新事證，指摘或表明原審判
    決有何採證認事、用法或量刑等足以影響判決本旨之不當或
    違法，揆諸上開說明，自非屬得上訴第二審之具體事由。
三、綜上所述，本件揆諸上開法條規定及最高法院判決意旨，被
    告之上訴，難認合法，應予駁回。爰不經言詞辯論，依刑事
    訴訟法第367 條前段、第372 條規定，判決如主文。
中    華    民    國    98    年    7     月    13    日
                  刑事第二庭    審判長法  官  林正雄
                                      法  官  陳啟造
                                      法  官  黃壽燕
以上正本證明與原本無異。
不得上訴。
中    華    民    國    98    年    7     月    13    日
                                      書記官  梁雅華


司法院資訊處製作；財團法人民間司法改革基金會備份。
